Minutes et répertoires du notaire Philippe GOGUIER, janvier 1598 - 20 février 1622 (étude XII)
Archives nationales
- Minutes de Philippe GOGUIER, janvier 1598 - 20 février 1622; MC/ET/XII/1 - MC/ET/XII/23
  - Minutes. 1620, MC/ET/XII/22/A
    - Contrat de mariage de Jean Granetel, âgé de 28 ans, sculpteur, fils de Michel Granetel, arquebusier à Londres, et Judith Clémence, demeurant au service de Pierre Collot, maître sculpteur rue de Poitou, avec Claude Charles, âgée de 21 ans, fille de Jacques Charles, marchand, et Catherine Régnault, demeurant rue Darnétal. Régime: communauté. Dot: 100 l. de meubles et 300 en deniers comptants. Douaire: 170 l. Parmi les témoins, Isaac Chipault, maître sculpteur, ami du futur, et Pierre Collot. À la suite: - 1621, 20 février.- Quittance de la dot., 18 juin 1620; MC/ET/XII/22/A
      Documents du Minutier central concernant les peintres, sculpteurs et graveurs au XVIIe siècle (1600-1650), par Marie-Antoinette Fleury et Martine Constans, tome II [études XI à XX, 2445 actes], Paris, Archives nationales, 2010, notice n°941 (instrument de recherche imprimé dématérialisé, certaines notices sont plus détaillées dans la version intégrale accessible en ligne par la rubrique 'Autres instruments de recherche', voir contexte dans le Plan d’orientation général - Notaires de Paris, guides thématiques du Minutier).
    - LORRAINE (Louis de) Cardinal de Guise archevêque de Reims § Bail de coupe du Bois des Rudeaux, près de Beaumont Suroise, 10 juillet 1620; MC/ET/XII/22/A
      bail; Lorraine, Louis de
    - ARTAIGNAN (Gabriel d') § Résiliation d'un contrat de vente par Magdelaine Dolet femme de Gabriel d'ARTAIGNAN, 1er septembre 1620; MC/ET/XII/22/A
      acte de vente; Artaignan, Gabriel d'
    - Contrat d'apprentissage pour un an au profit de Marguerite Suiron, âgée de 14 ans, entre son père, Bernard Suiron, maître graveur sur fer, et Madeleine Raimbault, ouvrière lingère, femme de Jacques Pausier, marchand joaillier, habitant tous rue Saint-Denis, paroisse Saint-Sauveur. Elle sera chez sa maîtresse tous les jours ouvrables du matin au soir, mais son père la nourrira., 15 septembre 1620; MC/ET/XII/22/A
      Documents du Minutier central concernant les peintres, sculpteurs et graveurs au XVIIe siècle (1600-1650), par Marie-Antoinette Fleury et Martine Constans, tome II [études XI à XX, 2445 actes], Paris, Archives nationales, 2010, notice n°2037 (instrument de recherche imprimé dématérialisé, certaines notices sont plus détaillées dans la version intégrale accessible en ligne par la rubrique 'Autres instruments de recherche', voir contexte dans le Plan d’orientation général - Notaires de Paris, guides thématiques du Minutier).
    - CIRE (travail de la) § Convention entre Antoine Le Clerc, marchand épicier à Paris à Saint-Denis, et Antoine Mura pour apprendre à ce dernier à faire cierges, des torches et des flambeaux., 20 septembre 1620; MC/ET/XII/22/A
      convention
    - JOUFART (Pierre) compagnon orfèvre § Décharge d'intérêt civil, 7 octobre 1620; MC/ET/XII/22/A
      Joufart, Pierre
    - ORFÈVRE compagnon, JOUFART Pierre § décharge, 7 octobre 1620; MC/ET/XII/22/A
    - DUQUESNE (Laurent) maître parcheminier § Vente de peaux à .., 8 octobre 1620; MC/ET/XII/22/A
      acte de vente; Duquesne, Laurent
    - MAÇON TAILLEFER André § alloué, 9 octobre 1620; MC/ET/XII/22/A
      Taillefer, André
    - TAILLEFER (André) maître maçon § Alloué chez. .., 9 octobre 1620; MC/ET/XII/22/A
    - Contrat d'apprentissage pour un an au profit de Jean Champagne, âgé de 16 ans, entre son père, Noël Champagne, maître foulon de draps, demeurant rue Saint-Martin, paroisse Saint-Laurent, et Nicolas Chevaldin, sculpteur, demeurant rue de Berry au marais du Temple, moyennant 60 l.: 30 dans huit jours, 30 en fin d'apprentissage et quand Champagne sera reçu maître. Il sera logé, nourri, chauffé et éclairé par son maître. À la suite: - 1621, 20 août.- Désistement à l'amiable des derniers mois d'apprentissage., 18 octobre 1620; MC/ET/XII/22/A
      Documents du Minutier central concernant les peintres, sculpteurs et graveurs au XVIIe siècle (1600-1650), par Marie-Antoinette Fleury et Martine Constans, tome II [études XI à XX, 2445 actes], Paris, Archives nationales, 2010, notice n°514 (instrument de recherche imprimé dématérialisé, certaines notices sont plus détaillées dans la version intégrale accessible en ligne par la rubrique 'Autres instruments de recherche', voir contexte dans le Plan d’orientation général - Notaires de Paris, guides thématiques du Minutier).
    - MOREGARD EN FRANCE § Marché de couverture, 24 octobre 1620; MC/ET/XII/22/A
      marché
    - CONSEYEUR (Louis) § Quittance par Louis CONSEYEUR à Alain Perou., 11 novembre 1620; MC/ET/XII/22/A
      quittance; Conseyeur, Louis
    - BRODEUR MONSIGNY (Robert) § désistement, 16 novembre 1620; MC/ET/XII/22/A
      Monsigny, Robert
    - MONSIGNY (Robert) brodeur § Desistement, 16 novembre 1620; MC/ET/XII/22/A
    - BODEQUIN (Valentin) maître menuisier § Apprentissage chez. .., 23 novembre 1620; MC/ET/XII/22/A
      contrat d'apprentissage; Bodequin, Valentin
    - MENUISIER BODEQUIN Valentin § apprentissage chez. .., 23 novembre 1620; MC/ET/XII/22/A
  - Minutes. 1621, MC/ET/XII/22/B
    ET/XII/22 bis
    - INGÉNIEUR ordinaire du Roi en la ville et gouvernement de Bayonne DEMILHET (Louis) § Deux sommations par. .., 15 février 1621 - 16 février 1621; MC/ET/XII/22/B
      Demilhet, Louis
    - Contrat d'apprentissage pour 5 ans au profit de François Hauchart, âgé de 14 ans [premier contrat avec Germain Jacquet, dir Grenoble, le 10 mai 1623, cf. t. I, p. 337], entre son père, Nicolas Hauchart [signé NH], gagne-deniers sous les maîtres porteurs de charbon, demeurant rue Guérin-Boisseau, et Nicolas Pruvost, maître sculpteur, demeurant rue Saint-Martin, paroisse Saint- Nicolas-des-Champs, moyennant 90 l.: 30 à Pâques 1621, 1622 et 1623, et la fourniture de 15 voies de charbon à raison de 3 par an., 1er mars 1621; MC/ET/XII/22/B
      Documents du Minutier central concernant les peintres, sculpteurs et graveurs au XVIIe siècle (1600-1650), par Marie-Antoinette Fleury et Martine Constans, tome II [études XI à XX, 2445 actes], Paris, Archives nationales, 2010, notice n°1856 (instrument de recherche imprimé dématérialisé, certaines notices sont plus détaillées dans la version intégrale accessible en ligne par la rubrique 'Autres instruments de recherche', voir contexte dans le Plan d’orientation général - Notaires de Paris, guides thématiques du Minutier).
      Hauchart, François
    - Décharge de Jacques Limosin, maître charron, et sa femme, Jacqueline Ferbrasse, demeurant rue Frépault, à Louise Heutte, femme de Boniface Butaye, peintre, et veuve de Pierre Gamart, marchand de chevaux, demeurant au faubourg Saint-Victor, sur le fossé, de tous les intérêts civils, dommages et intérêts contre Charles Gamart et ladite Heutte, sa mère, à cause du ' rapt, viol et forcement ' de leur fille Hélène Limosin, par Gamart. En réparation d'honneur, ladite Heutte fera célébrer le mariage avec son fils dans quinze jours ou plus tôt si possible. Les frais de poursuite engagés s'élevant à 50 l. seront déduits de la dot de la fille, et Charles Gamart finira son temps d'apprentissage., 29 mai 1621; MC/ET/XII/22/B
      Documents du Minutier central concernant les peintres, sculpteurs et graveurs au XVIIe siècle (1600-1650), par Marie-Antoinette Fleury et Martine Constans, tome II [études XI à XX, 2445 actes], Paris, Archives nationales, 2010, notice n°421 (instrument de recherche imprimé dématérialisé, certaines notices sont plus détaillées dans la version intégrale accessible en ligne par la rubrique 'Autres instruments de recherche', voir contexte dans le Plan d’orientation général - Notaires de Paris, guides thématiques du Minutier).
      Limosin, Jacques
    - Contrat de mariage de Charles Gamart, apprenti charron, demeurant chez Jacques Limosin, maître charron rue Frépault, fils de feu Pierre Gamart et Louise Heutte, à présent femme de Boniface Butaye, maître peintre sculpteur et enlumineur, demeurant sur le fossé Saint-Victor, avec Hélène Limosin, âgée de 14 ans, fille de Jacques Limosin et Jacqueline Ferbrasse. Régime: communauté. Dot: 400 l. en meubles et linge dont la liste est jointe. Douaire: 120 l. Pièce jointe: Liste des meubles fournis à la future., 3 juin 1621; MC/ET/XII/22/B
      Documents du Minutier central concernant les peintres, sculpteurs et graveurs au XVIIe siècle (1600-1650), par Marie-Antoinette Fleury et Martine Constans, tome II [études XI à XX, 2445 actes], Paris, Archives nationales, 2010, notice n°422 (instrument de recherche imprimé dématérialisé, certaines notices sont plus détaillées dans la version intégrale accessible en ligne par la rubrique 'Autres instruments de recherche', voir contexte dans le Plan d’orientation général - Notaires de Paris, guides thématiques du Minutier).
      Gamart, Charles
    - Contrat de mariage d'Abraham Bordeau, imprimeur d'histoires natif de Lyon, fils de feu Jean Bordeau, maître cordonnier à Lyon, et Jacqueline Ladvocat, avec Simonne Allart, âgée de 30 ans, fille des feus Nicolas Allart, vannier, et Anne Maussecourt, native de Fère-en-Tardenois, tous demeurant rue du Bourg-l'Abbé. Régime: communauté. Dot: 180 l. en deniers comptants, meubles et un 1/2 ceint d'argent. Douaire: 100 l. Parmi les témoins, Clément de Caulx, imprimeur d'histoires., 12 juin 1621; MC/ET/XII/22/B
      Documents du Minutier central concernant les peintres, sculpteurs et graveurs au XVIIe siècle (1600-1650), par Marie-Antoinette Fleury et Martine Constans, tome II [études XI à XX, 2445 actes], Paris, Archives nationales, 2010, notice n°310 (instrument de recherche imprimé dématérialisé, certaines notices sont plus détaillées dans la version intégrale accessible en ligne par la rubrique 'Autres instruments de recherche', voir contexte dans le Plan d’orientation général - Notaires de Paris, guides thématiques du Minutier).
      Bordeau, Abraham
    - Contrat de mariage entre André Boudet, boulanger, demeurant rue et proche la porte Saint-Martin, et Madeleine Pizet, veuve de Fiacre Coudrot, cordier, demeurant rue Saint-Martin, paroisse Saint-Nicolas-des-Champs, auquel signe comme témoin Léonard de Lorge, neveu du fiancé., 22 juillet 1621; MC/ET/XII/22/B
      La cote donnée par l'instrument de recherche imprimé (MC/ET/XII/22/bis) a été mise à jour; la cote est MC/ET/XII/22/B.
      Documents du Minutier central concernant l'histoire de la musique (1600-1650), par Madeleine Jurgens, tome II [études XI à XX, 1900 actes], Paris, Archives nationales, 1974, p. 603 (instrument de recherche imprimé dématérialisé, certaines notices sont plus détaillées dans la version intégrale accessible en ligne par la rubrique 'Autres instruments de recherche', voir contexte dans le Plan d’orientation général - Notaires de Paris, guides thématiques du Minutier).
      Boudet, André
    - PROCUREUR au Parlement PERRINELLE (Chrisostome) § Achat d'une portion de maison et jardin à Blancmesnil, 12 août 1621; MC/ET/XII/22/B
      quittance; Perrinelle, Chrisostome
    - Contrat d'apprentissage pour 4 ans au profit de François Gautier, entre sa mère, Marguerite Fauchier, veuve de François Gautier, maître peintre, et Louis Cazel, maître ouvrier en draps d'or, d'argent et soie, demeurant place Royale. Il sera logé, nourri, chauffé et éclairé par son maître, et aura 1/2 setier de vin au dîner et au souper., 20 octobre 1621; MC/ET/XII/22/B
      Documents du Minutier central concernant les peintres, sculpteurs et graveurs au XVIIe siècle (1600-1650), par Marie-Antoinette Fleury et Martine Constans, tome II [études XI à XX, 2445 actes], Paris, Archives nationales, 2010, notice n°884 (instrument de recherche imprimé dématérialisé, certaines notices sont plus détaillées dans la version intégrale accessible en ligne par la rubrique 'Autres instruments de recherche', voir contexte dans le Plan d’orientation général - Notaires de Paris, guides thématiques du Minutier).
      Gautier, François
  - Minutes. 1622, janvier - 20 février, janvier - 20 février 1622; MC/ET/XII/23